臺灣高等法院高雄分院刑事裁定　　　　 100年度毒抗字第23號
抗　告　人
即　被　告　蕭德軍
上列抗告人因聲請觀察勒戒案件，不服臺灣高雄地方法院中華民
國100 年1 月6 日裁定（99年度毒聲更一字第2 號），提起抗告
，本院裁定如下：
    主  文
抗告駁回。
    理  由
一、本件抗告意旨略以：抗告人即被告於99年7 月16日13時50分
    許，在高雄市○○區○○路與自立路口配合警方盤查，警方
    並無查獲第二級毒品安非他命及其相關吸食用具，更無事實
    證據可指抗告人有施用安非他命1 次。抗告人因鼻炎之疾，
    有長期服用柔他益24小時持續性膜衣錠，鼻若稍有不適，就
    會有慣性的過量服用來減輕所苦。經查閱長期大量服用之柔
    他益膜衣錠用藥成份說明，其中Pseudoephedrine sulfate
    含量240mg 與安非他命成份相同類似，應係抗告人慣性過量
    服用下所產生之結果。抗告人配偶外遇離家已有6 、7 年之
    久，所有家計及子女生活照顧全賴抗告人每月2 萬多元之收
    入辛苦維持，實在無多餘之金錢揮霍於毒品上，請求賜予公
    正裁定等語。
二、原審以：（一）聲請意旨如附件聲請書所載。（二）按犯毒
    品危害防制條例第10條之罪者，檢察官應聲請法院裁定，或
    少年法院（地方法院少年法庭）應先裁定，令被告或少年入
    勒戒處所觀察、勒戒，其期間不得逾2 月，毒品危害防制條
    例第20條第1 項定有明文。（三）被告不服本院前審之裁定
    〈99年度毒聲字第523 號〉，提起抗告之理由略以：抗告人
    即被告未曾施用甲基安非他命，且因被告長期服用柔他益膜
    衣錠，以治療鼻炎之疾，又因被告遭查獲之時，罹患感冒，
    而曾服用除傷風感冒膠囊，上開柔他益膜衣錠所產生中樞效
    應與去甲麻黃素相似，除傷風感冒膠囊亦含有甲基麻黃素，
    上開2 種藥物均可能造成被告之尿液檢驗結果誤判，並請求
    撤銷原裁定另為適法之處分等語。（四）經查，上開2 種藥
    物，經送高雄醫學大學附設中和紀念醫院鑑定，其鑑定結果
    認為，被告所舉之上開2 種藥物固認為其所含成份與安非他
    命結構類似，然被告之尿液檢體，經高雄市立凱旋醫院以氣
    相層析質譜儀之檢驗方法為檢驗，該檢體確含有甲基安非他
    命11271ng/ml及安非他命865ng/ml，並均已超過判定閾值，
    而呈陽性反應，而此陽性結果並非上開二種藥物所引起，此
    有該院99年12月13日答覆函文1 紙在卷可參。次查，被告於
    99年7 月16日13時50分許為警查獲後採集之尿液，經送高雄
    市立凱旋醫院檢驗結果，分別呈甲基安非他命陽性反應及安
    非他命陽性反應，有該院99年8 月19日濫用藥物尿液檢驗報
    告1 紙在卷可按，綜上各節，足認被告所辯委無足採，其確
    實有施用第2 級毒品甲基安非他命之犯行無訛。復被告前未
    曾因施用毒品，接受觀察勒戒程序，有臺灣高等法院被告前
    案紀錄表1 紙在卷可參，是（檢察官）聲請意旨所載上情與
    事實相符，本件聲請於法有據，應予准許。爰依毒品危害防
    制條例第20條第1 項、觀察勒戒處分執行條例第3 條第1項
    ，裁定：蕭德軍施用第二級毒品，令入勒戒處所觀察、勒戒
    ，其期間不得逾2 月等情。
三、經核原審綜合上開各情，認抗告人即被告前揭所辯委無足採
    ，其確實有施用第二級毒品甲基安非他命之犯行無訛，依法
    裁定令入勒戒處所觀察、勒戒，並無不合，抗告人即被告再
    執前詞置辯，並無理由，應予駁回。
四、據上論結，應依刑事訴訟法第412條，裁定如主文。
中    華    民    國   100    年    2     月  21    日
                  刑事第十一庭  審判長法  官   翁慶珍
                                      法  官   孫啟強
                                      法  官   石家禎
以上正本證明與原本無異。
不得再抗告。
中    華    民    國   100    年    2     月  21    日
                                      書記官   熊惠津